臺灣高等法院高雄分院刑事判決　　　　 94年度上易字第667號
　　上　訴　人　臺灣高雄地方法院檢察署檢察官
　　被　　　告　庚○○
　　　　　　　　　　　　（另案在台灣高雄看守所羈押中）
上列上訴人因被告竊盜案件，不服臺灣高雄地方法院94年度易字
第703 號中華民國94年7 月29日第一審判決（起訴案號：臺灣高
雄地方法院檢察署93年度偵字第24383 號，及併案審理（臺灣高
雄地方法院檢察署94年度速偵字第434 號、第510 號、第644 號
、第799 號、第860 號；94年度偵字第7678號、第10017 號、第
10107 號、第14800 號），提起上訴，及移送併辦（臺灣高雄地
方法院檢察署94年度偵字第18967 號、第23069 號），本院判決
如下：
    主  文
原判決撤銷。
庚○○連續攜帶兇器竊盜，累犯，處有期徒刑貳年；扣案之小刀
貳把、手電筒及鑰匙各壹支，均沒收。
    事  實
一、庚○○有多次竊盜及贓物罪前科，最近1 次於民國91年間因
    違反毒品危害防制條例、竊盜案件，經臺灣高雄地方法院、
    臺灣高等法院高雄分院分別以90年度訴字第2737號、91年度
    上易字第645 號判處有期徒刑8 月、1 年確定，嗣經定執行
    刑1 年7 月，於93年4 月24日縮短刑期執行完畢。詎猶不知
    悔改，基於意圖為自己不法所有之概括犯意，先後連續於；
  (一)93年3 月3 日約12時許左右，在高雄市三民區○○○路上之
    家樂福大賣場停車場，竊取己○○所有之車號XQG-645 號重
    型機車，得手後，供己騎乘使用。復連續於翌（4）日 約14
    時許，騎乘上開竊得之機車前往位於高雄市三民區○○○路
    463 號之「大樂大賣場」，而於同日14時25分許在該賣場內
    徒手竊取賣場內之油魚子5 盒及烏魚子10盒，得手後欲離開
    賣場之際，為賣場內之保全人員丙○○發現報警當場查獲。
  (二)93年3 月30日下午3 時55分許，在高雄市○○區○○路365
    號家樂福大賣場內，竊取該賣場所有紅酒2 瓶，得手後藏於
    外套內，並於離開賣場之際，為賣場職員林資翔當場發現報
    警查獲。
  (三)93年12月5 日上午6 時20分許，攜帶客觀上可作為兇器使用
    之小刀，至高雄市○○區○○街與恆豐街口，進入甲○○所
    有停放該處之車牌號碼XW-8421 號自小客車內，以小刀破壞
    車內音響，竊取車內AUDIOVOX音響1 台，嗣經甲○○發現，
    而報警當場查獲。並扣得小刀1 支。
  (四)94年2 月18日下午3 時許，在高雄市○○區○○路與瀨南街
    口，以所有機車鑰匙發動引擎之方式，竊取鄭秀英所有車牌
    號碼為WAF-357 號之輕型機車1 輛（價值約新台幣3, 000元
    ），得手後作為代步之用，嗣庚○○於同年月22日晚上11時
    許騎乘上開竊得之機車，行經高雄市○○區○○路與建國路
    口時，為警查獲，並扣得機車鑰匙2 支。
  (五)94年2 月28日下午1 時許，在高雄市○○○路46號大眾電信
    五福門市內，竊取該門市所有之PHS J98 粉紅色手機1支 ，
    價值新台幣（下同）3,960 元，得手後旋於當日以800 元之
    價格，賣予不知情之亞東電話企業行負責人詹陳碧珠，嗣因
    該店員趙慧靖發現手機不見，經該店店長乙○○調出監視錄
    影帶後始報警循線查獲。
  (六)94年3 月18日15時10分許，在高雄市三民區○○○路109 號
    （即家樂福大賣場）內，以將烏魚子禮盒放入外套口袋之方
    式，竊取烏魚子禮盒3 盒（價值864 元）。得手後，已離去
    之際，為店員發現報警查獲。
  (七)(1)94年4 月9 日下午4 時許，在高雄市鼓山區○○○路41
    號之大賣場五金百貨行內，竊取SP678 收音機3 台、JG50 3
    收音機3 台、CR311 電話機1 台得手。(2)同年月11日上午11
    時30分許，在同上賣場內，竊取TC655 收音機1 台得手。
  (八)94年4 月17日18時30分許，在高雄市左營區○○○路102 號
    前，以自備之鑰匙1 支竊取適停放於上址，為吳天錫所有，
    車牌號碼XLO-530 號之重型機車，得手後供己騎乘使用，嗣
    於18日凌晨2 時52分許，被告騎乘上開機車行經高雄縣仁武
    鄉○○○路30號前時，因自行摔車受傷，經據報前往處理之
    員警，依上開機車之車牌號碼查詢車主時，始查知上情。
  (九)94年5 月2 日15時50分許，行經高雄市○○區○○街7 巷11
    0 號前時，見丁○○所有，千斤頂、切割機、照明設備、測
    量器、開罐器、切鐵機、虎頭鉗、剪刀、螺絲起子等工具置
    放於車牌號碼YF-2381 號自用小貨車上，竟與陳應盛基於為
    自己不法所有意圖之犯意聯絡，共同竊取上開物品得手，俟
    庚○○、陳應盛欲離去上址時，為員警在上址查獲，並扣得
    上開工具一批。
  (十)庚○○與成年人林嵩嶽基於共同之犯意聯絡，於94年5 月23
    日13時許，在設於高雄市苓雅區○○○路238 號遠傳電信成
    功門市部，看見桌上有1 支NEC 廠牌，N650I 號之行動電話
    ，即由庚○○趁店員不注意之際徒手行竊，林嵩嶽在一旁把
    風，得手後迅速離去，並將該行動電話變賣得款800 元，2
    人平分花用。
  (十一)94年6 月11日凌晨2 時許，在高雄市○○區○○街77號前，
    見陳永清所有之車牌號碼VW-3816 號自小客車停放在該處，
    車門未鎖，即侵入車內竊取釣竿3 支（其中1 支掛有捲線器
    1 個）得手後，送給不知情之邱龍山。
  (十二)於94年6 月25日凌晨3 時55分許，行經高雄市○○區○○街
    76巷口時，見辛○○所有，VY-9142 車號自小客車停放該處
    ，竟意圖為自己不法之所有，持其所有之手電筒及小刀各1
    支，侵入竊取車內財物。然因旋遭辛○○當場發覺當場逮獲
    而未果，並扣得庚○○所有供犯罪所用之手電筒及小刀各1
    支在案。
二、案經高雄市政府警察局三民第一分局、第二分局、新興分局
    、苓雅分局、鼓山分局、保安大隊、高雄縣警察局仁武分局
    分別移送台灣高雄地方法院檢察署檢察官偵查起訴暨移送原
    審及本院併案審理。
     理   由
一、按除被告所犯為死刑、無期徒刑、最輕本刑為3 年以上有期
    徒刑之罪或高等法院管轄第一審案件者外，於前條第1 項程
    序進行中，被告先就被訴事實為有罪之陳述時，審判長得告
    知被告簡式審判程序之旨，並聽取當事人、代理人、辯護人
    及輔佐人之意見後，裁定進行簡式審判程序，刑事訴訟法第
    273 條之1 第1 項定有明文。本件經被告庚○○同意，適用
    簡式審判程序，因此依同法第273 條之2 之規定，不受第15
    9 條第1 項、第161 條之2 、第161 條之3 、第163 條之1
    及第164 條至第170 條規定之限制，先此敘明。
二、上揭事實，業據被告庚○○坦承不諱，對於被害人及告訴人
    於警偵訊所為之陳述，並同意引用，且對於犯罪事實一(一)至
    (十二)並有下列佐證：
  (一)被害人己○○及丙○○於警詢中之陳述及扣押筆錄、扣押物
    品目錄表、贓物認領保管單3 紙在卷可證。
  (二)告訴代理人林資翔指述綦詳及贓物認領保管單1 份附卷可稽
    。
  (三)贓物領結正本、扣押物品目錄及相片5 張可證及扣案被告所
    有之小刀1 支可資佐證。
  (四)被害人潘嘉仁於警詢時指訴機車被竊之情節，並有扣押物品
    目錄表、贓物認領保管收據各1 紙、照片4 張等在卷足稽。
  (五)證人（即告訴代理人）乙○○、趙慧靖、詹陳碧珠於警訊時
    指述綦詳，並有贓物認領保管單1 份附卷可稽。
  (六)證人戊○○之供述及扣押物品目錄表、贓物認領保管單、相
    片2張 在卷可證。
  (七)被害人吳家霖警詢中之指訴及贓物認領保管單1 份、監視錄
    影、電話機照片7 張在卷可證。
  (八)證人（即被害人）吳天錫於警訊時之陳述，員警王鴻祥製作
    之職務報告、贓物認領保管單、高雄市政府消防局救護紀錄
    表1 份、診斷證明書1 份、公路監理電子閘門資料1份 及相
    片7 張附卷足憑，並有扣案機車1 輛、扣案機車鑰匙1 支足
    資佐證。
  (九)證人（即告訴人）丁○○於警訊時之陳述及贓物認領保管單
    、相片1 張在卷可證。
  (十)證人陸思德、葉吉祥於警訊時之陳述，上開同型號行動電話
    廣告單1 紙在卷足考。
  (十一)告訴人陳永清於警訊時之指訴證人邱龍山於警訊時之證述，
    並有贓物認領保管單1 紙、照片2 幀在卷可憑。
  (十二)告訴人辛○○警詢中之指述及扣案手電筒及小刀各1 支可資
    佐證。
  (十三)綜上所述，足見被告之自白與事實相符，自堪採信。本件罪
    證明確，被告連續14次竊盜犯行，均堪認定。
三、按小刀持之加諸人之身體，均足致嚴重之傷害，為客觀上得
    作為兇器使用之物，被告就上開事實一(三)部分持扣案小刀用
    以竊取他人之財物，核被告該所為，係犯刑法第321 條第1
    項第3 款之加重竊盜罪；被告於事實一(十二)部分（即原判決事
    實一(十)部分）之竊盜犯行，已著手於竊盜之行為，而未得手
    ，持兇器竊盜未遂，該部分所為係犯刑法第321 條第2 項、
    第1 項第3 款之加重竊盜未遂罪；被告於事實一(一)、(七)部分
    均各有2 次竊盜犯行，因此被告除事實一(三)、(十二)部分外之12
    次竊盜行為，係犯刑法第320 條第1 項之竊盜罪。被告就上
    開事實一(九)、(十)之竊盜犯行，分別與另案被告陳應盛、林嵩
    嶽，彼此間互有犯意聯絡及行為分擔，應論以共同正犯。被
    告所犯上開1 次加重竊盜既遂、1 次加重竊盜未遂、12次普
    通竊盜既遂犯行，均時間緊接，犯罪構成要件均相同，顯係
    基於概括之犯意反覆為之，為連續犯，應依刑法第56條之規
    定，從一重之加重竊盜既遂罪論處，並依法加重其刑。又犯
    罪事實欄一(三)以外所示之犯罪事實，雖未經公訴人起訴，然
    既經公訴人併案審理，為連續犯之裁判上一罪，依刑事訴訟
    法第267 條規定，為起訴效力所及，本院自應併予審理，附
    此敘明。被告前於91年間因違反毒品危害防制條例、竊盜案
    件，經臺灣高雄地方法院、本院分別以90年訴字第2737號、
    91 年 上易字第645 號判處有期徒刑8 月、1 年確定，嗣經
    定執行刑1 年7 月，於93年4 月24日縮短刑期執行完畢，有
    其台灣高等法院被告前案紀錄1 份在卷可查，其於執行完畢
    後5年 之內再犯本件有期徒刑以上之罪，為累犯，應依刑法
    第47 條 及70條之規定，遞加重其刑。
四、原判決以被告庚○○罪證明確，因予論罪科刑，固非無見；
    惟查：（一）被告於事實一(十二)部分，係持兇器竊盜未遂，應
    係犯刑法第321 條第2 項、第1 項第3 款之加重竊盜未遂罪
    ，原判決認係犯刑法第320 條第3 項、第1 項之普通竊盜未
    遂，尚有未洽；且被告就事實一(一)、(七)部分，各有2 次竊盜
    行為，因此於原審時，所犯之普通竊盜既遂罪共有10次、加
    重竊盜既遂罪1 次、加重竊盜未遂罪1 次，然原判決卻認定
    被告犯上開2 次加重竊盜、7 次普通竊盜、1 次普通竊盜未
    遂犯行，亦有未洽。（二）被告所犯連續竊盜罪，從一重依
    刑法第321 條第1 項第3 款之攜帶兇器竊盜罪處斷，然該次
    （事實一(三)）竊盜犯行，係被告1 人單獨為之，並無共犯，
    原判決竟於主文諭知「庚○○共同連續攜帶兇器竊盜」，且
    於據上論結欄引用刑法第28條，均有違誤。（三）被告就事
    實一(十)、(十一)部分之犯行未及一併審判，尚有未合。檢察官上
    訴意旨，以原判決就事實一(十)、(十一)部分未及審酌為由，指摘
    原判決不當，為有理由，且原判決又有上開可議之處，自屬
    無可維持，應由本院將原判決予以撤銷改判。爰審酌被告庚
    ○○不思以正當方式求取財產上利益，反為謀不法利益而竊
    取他人財物，所竊財物價值尚非鉅大，但經查獲後隨即再進
    行竊取行為，完全漠視法律的存在，對於查獲一事亦毫無反
    省之意，對於他人財產之侵害，一再施為，本應從重量刑，
    惟念其所侵害的財物大都已經追回，損害尚非重大，又犯罪
    後坦承犯行態度尚稱良好等一切情狀，量處有期徒刑2 年。
    又扣案之小刀2 支及手電筒、鑰匙各1 支，均為被告所有，
    供其竊盜犯罪所用之物，均依刑法第38條第1 項第2 款之規
    定，宣告沒收。
據上論斷，應依刑事訴訟法第369 條第1 項前段、第364 條、第
299 條第1 項前段，刑法第56條、第321 條第1 項第3 款、第47
條、第70條、第38條第1 項第2 款，判決如主文。
本案經檢察官張其主到庭執行職務。
中　　華　　民　　國　　94　　年　　10　　月　　31　　日
                  刑事第二庭    審判長法  官  陳啟造
                                      法  官  黃仁松
                                      法  官  黃壽燕
以上正本證明與原本無異。
本判決不得上訴。
中　　華　　民　　國　　94　　年　　10　　月　　31　　日
　　　　　　　　　　　　　　　　　　　書記官  黃一秋
附錄本件判決論罪科刑法條：
中華民國刑法第321條
犯竊盜罪而有左列情形之一者，處6 月以上、5 年以下有期徒刑
：
一  於夜間侵入住宅或有人居住之建築物、船艦或隱匿其內而犯
    之者。
二  毀越門扇、牆垣或其他安全設備而犯之者。
三  攜帶兇器而犯之者。
四  結夥三人以上而犯之者。
五  乘火災、水災或其他災害之際而犯之者。
六  在車站或埠頭而犯之者。
前項之未遂犯罰之。
刑法第320條第1項
  意圖為自己不法之所有或第三人不法之所有，而竊取他人之動
  產者，為竊盜罪，處5 年以下有期徒刑、拘役或500 元以下罰
  金。
